【裁判字號】    99,重抗,27
【裁判日期】    990623
【裁判案由】    確認債權存在
【裁判全文】
臺灣高等法院臺南分院民事裁定    99年度重抗字第27號
抗  告  人  甲○○○○ ○○○.
法定代理人  乙○○○○○ ○○.
訴訟代理人  黃麗蓉  律師
            劉宗欣  律師
            朱日銓  律師
抗告人因與相對人富喬工業股份有限公司間請求確認債權存在事
件，對於中華民國99年4月8日台灣雲林地方法院99年度重訴字第
11號所為裁定提起抗告，本院裁定如下：
    主  文
抗告駁回。
抗告訴訟費用新台幣壹仟元由抗告人負擔。
    理  由
一、抗告意旨略以：緣相對人富喬工業股份有限公司（下稱相對
    人）在抗告人與訴外人慶通投資顧問有限公司（下稱慶通公
    司）、丙○○間假扣押強制執行事件（原審99年度司執全助
    字第12號）中，除承認丙○○對其有薪資債權外，竟否認案
    外人慶通公司、丙○○對其依序分別有新台幣（下同）1億5
    千萬元及9千萬元之其他任何債權存在，惟相對人於聲明異
    議狀備註欄既承認慶通公司、丙○○分別向其認購1億5千萬
    元及9千萬元之公司債，足徵慶通公司、丙○○對相人分別
    有1億5千萬元及9千萬元之債權存在無疑，抗告人乃依強制
    執行法第120條第2項規定起訴請求確認案外人慶通公司、丙
    ○○對相對人依序分別有上開債權存在。又其在本件訴訟縱
    獲勝訴，亦僅係於訴外人慶通公司及丙○○之財產不足清償
    債務時，得就上開債權取償，其並不因此而對上開債權直接
    享有訴訟利益。其次，抗告人對訴外人慶通公司及丙○○之
    本金債權僅有美金500萬元，加計利息及其他費用，總額亦
    遠低於2億4千萬元。況上開債權復已設定質權予第三人，設
    定金額若干？第三人是否已實行質權？亦會影響抗告人就上
    開債權所能取償之金額。職是，本件訴訟標的價額應屬民事
    訴訟法第77條之12所稱「訴訟標的之價額不能核定」之情形
    ，應依同法第466條所定不得上訴第三審之最高利益數額加
    十分之一即165萬元為本件訴訟標的，就此抗告人業已繳納
    訴訟費用在案，乃原審逕以上開債權總額即2億4千萬元為核
    定訴訟標的價額之依據，命抗告人補繳訴訟費用1,195,665
    元，抗告人業就原審於民國（下同）99年3月25日命補費之
    裁定提起抗告，於此情形原審本應待該抗告事件確定後，方
    續行本件訴訟，乃原審竟於99年4月8日逕駁回抗告人之起訴
    ，容有未合，為此提起本件抗告，求為廢棄原裁定云云。
二、按提起民事訴訟，應依民事訴訟法第77條之13之規定繳納裁
    判費，此為必須具備之程式。若欠缺起訴合法要件，復未依
    裁定期間補正者，法院應以裁定駁回其訴，民事訴訟法第77
    條之13、第249條第1項第6款分別定有明文。次按訴訟標的
    之價額，由法院核定；核定訴訟標的之價額，以起訴時之交
    易價額為準，無交易價額者，以原告就訴訟標的所有之利益
    為準；而以一訴主張數項標的者，其價額合併計算之。民事
    訴訟法第77之1條第1項、第2項、第77條之2第1項前段分別
    定有明文。經查：本件抗告人起訴時就訴之聲明即表明：「
    1.確認慶通公司對於被告（即相對人，下同）有1億5千萬元
    之債權存在；2.確認丙○○對於被告有9千萬元之債權存在
    」等語，有抗告人提出之起訴狀在卷可稽（見原審卷第1頁
    ），可見抗告人已表明其所欲請求確認之標的，為相對人與
    訴外人慶通公司，及相對人與訴外人丙○○間存有債權債務
    關係，且該二訴之訴訟標的金額合計為2億4千萬元，則原審
    係依抗告人起訴時所主張之訴訟標的金額，核算其應納之第
    一審裁判費為1,970,000元，抗告人於起訴時僅繳納17,335
    元，經原審於99年3月25日裁定並命抗告人於收受送達5日內
    補繳1,952,665元，上開裁定正本並於同年3月29日送達抗告
    人，有送達證書附卷可稽（見原審卷第15頁），惟抗告人截
    至同年4月7日猶未補繳，亦有原審查詢簡答表在卷可考（見
    原審卷第16頁），依前揭說明，抗告人逾期未補正，顯有起
    訴程式上之欠缺，則原審裁定駁回抗告人之訴，核無不合。
    抗告意旨主張其於99年4月8日已就上開命補繳裁判費之裁定
    提起抗告，原審未及審酌遽予駁回其訴，顯有不當云云，惟
    上開抗告業經原審另於99年4月12日裁定駁回抗告人之抗告
    ，未經抗告人提起此部分之抗告，經確定在案，有該裁定書
    附卷可稽（見原審卷28、29頁），抗告意旨猶執前詞指摘原
    審遽駁回其訴，顯有不當云云，求為廢棄，為無理由，應予
    駁回。
據上論結，本件抗告為無理由，依民事訴訟法第495條之1第1項
、第449條第1項、第95條、第78條，裁定如主文。
中    華    民    國    99    年    6     月    23    日
                  民事第二庭  審判長法  官  陳光秀
                                    法  官  李文賢
                                    法  官  莊俊華
上為正本係照原本作成。
本裁定除以適用法規顯有錯誤為理由外，不得再抗告。如提出再
抗告，應於收受送達後10日內委任律師為代理人向本院提出再抗
告狀（須附繕本），並繳納再抗告費新台幣1千元。
中    華    民    國    99    年    6     月    24    日
                                    書記官  吳銘添
【附記】
民事訴訟法第495條之1第2項準用同法第466條之1第1、2項規定
：
(1)對於第二審判決上訴，上訴人應委任律師為訴訟代理人。但上
  訴人或其法定代理人具有律師資格者，不在此限。
(2)上訴人之配偶、三親等內之血親、二親等內之姻親，或上訴人
  為法人、中央或地方機關時，其所屬專任人員具有律師資格並
  經法院認為適當者，亦得為第三審訴訟代理人。
民事訴訟法第466條之2第1項：
  上訴人無資力委任訴訟代理人者，得依訴訟救助之規定，聲請
  第三審法院為之選任律師為其訴訟代理人。

司法院資訊處製作；財團法人民間司法改革基金會備份。
